【裁判字號】    99,交聲,456
【裁判日期】    990511
【裁判案由】    違反道路交通管理處罰條例聲明異議
【裁判全文】
臺灣士林地方法院交通事件裁定  九十九年度交聲字第四五六號
受處分人
即異議人  甲○○
上列受處分人即異議人因違反道路交通管理處罰條例事件，對於
臺北市交通事件裁決所中華民國九十九年四月九日所為之處分（
原處分案號：北市裁罰字第裁二二—ＡＯＯＹＮＪ九二六號），
聲明異議，本院裁定如下：
    主  文
異議駁回。
    理  由
一、按汽車駕駛人轉彎時，不依標誌、標線、號誌指示者，處新
    臺幣（下同）六百元以上一千八百元以下罰鍰，並記違規點
    數一點，道路交通管理處罰條例第四十八條第一項第二款、
    第六十三條第一項第一款分別定有明文。又道路交通管理處
    罰條例所稱之「汽車」，依道路交通管理處罰條例第三條第
    八款之規定，包括「機器腳踏車」在內。
二、原處分意旨略以：受處分人即異議人甲○○於民國九十九年
    二月二十六日上午七時四十七分許，駕駛車牌號碼七九二—
    ＥＤＬ號重型機車，行經臺北市○○區○○路二段與成功路
    一段路口（西往北方向）時，未依標誌指示兩段式左轉，經
    臺北市政府警察局南港分局交通分隊警員乙○○當場攔停製
    單舉發，嗣經受處分人於應到案日期前向原處分機關即臺北
    市交通事件裁決所提出申訴，由原處分機關函請舉發機關即
    臺北市政府警察局南港分局調查結果，仍認受處分人有前開
    違規行為，原處分機關乃依道路交通管理處罰條例第四十八
    條第一項第二款、第六十三條第一項第一款、違反道路交通
    管理事件統一裁罰基準及處理細則第四十四條第一項、違反
    道路交通管理事件統一裁罰基準表之規定，於同年四月九日
    以北市裁罰字第裁二二—ＡＯＯＹＮＪ九二六號裁決書裁處
    受處分人罰鍰六百元，並記違規點數一點。
三、異議意旨略以：受處分人於舉發當時騎車牌號碼七九二—Ｅ
    ＤＬ號重型機車，行駛至臺北市○○區○○路二段與成功路
    一段交岔路口時，已先駛至待轉區待轉，但受處分人根本看
    不到成功路一段方向單面之交通號誌，遂自行判斷無危險狀
    況後直接直行，且警察應站在明顯處指揮交通，而非站在隱
    蔽處對無辜之機車騎士開罰單云云。
四、經查，受處分人於上揭時、地轉彎時，有不依標誌、標線、
    號誌指示兩段式左轉之違規行為，業據證人即舉發本件之臺
    北市政府警察局交通大隊南港交通分隊乙○○警員於本院調
    查時，以具結擔保其供述之真實性，並在負擔偽證罪之處罰
    之心理狀態下證稱：臺北市○○區○○路二段與成功路一段
    交岔路口，於九十八年十月間即設置機車兩段式左轉之標誌
    ，並於路口繪製機車待轉區之標線，舉發當時即九十九年二
    月二十六日上午七時四十七分許，我身著警察制服，站在距
    離舉發地點路口二十公尺之成功路一段路邊停車格前道路上
    ，執行路況查報兼取締交通違規勤務，當時正值上班之交通
    尖峰期間，車流量很大，我見受處分人騎車牌號碼七九二—
    ＥＤＬ號機車，原本在南港路二段中間車道停等紅燈，待南
    港路二段燈號轉成綠燈時，就直接從南港路二段西向北方向
    左轉成功路一段，未依該路口標誌、標線指示先至待轉區停
    等，待成功路一段方向綠燈後再直行，進行兩段式左轉，我
    就在前開值勤地點將受處分人攔停下來，告知受處分人有未
    依兩段式左轉之違規行為，並請受處分人出示行照、駕照，
    受處分人當時態度配合，只有問我該路口要兩段式左轉嗎？
    並未表示她有在路口待轉區待轉，或在待轉區○○○○○路
    一段方向號誌之情形等語綦詳（見本院卷第三十頁至第三十
    二頁），而證人乙○○警員與受處分人既素不相識，又無仇
    怨，此為渠等一致陳述在卷（見本院卷第三十一月反面），
    衡情證人乙○○警員亦無設詞攀誣致身陷偽證重罪之必要，
    再觀諸本件舉發地點之現場照片（見本院卷第二十四頁至第
    二十五頁），南港路二段左右兩側交通號誌燈桿上，各設有
    一面機車兩段式左轉標誌牌，路口亦劃設有機車待轉區，該
    標誌、標線並無他物遮蔽，清晰可見，此為受處分人所不否
    認（見本院卷第二十九頁反面），並有受處分人當庭繪製之
    現場圖附卷足憑（見本院卷第三十五頁），足認受處分人於
    上揭時、地轉彎時，確有不依標誌、標線、號誌指示進行兩
    段式左轉之違規行為至明。又乙○○警員當時係身著警察制
    服，站在距離舉發地點路口二十公尺處之成功路一段路邊停
    車格前道路之明顯處值勤，業據證人乙○○警員結證如上，
    並無受處分人所指未公開值勤之情形，是受處分人前揭所辯
    ，顯屬卸責之詞，不足採信。受處分人於前揭時、地確有轉
    彎時不依標誌、標線指示之違規行為，應堪認定。
五、綜上所述，原處分機關對於受處分人前揭違規行為，依道路
    交通管理處罰條例第四十八條第一項第二款、第六十三條第
    一項第一款、違反道路交通管理事件統一裁罰基準及處理細
    則第四十四條第一項、違反道路交通管理事件統一裁罰基準
    表之規定，於九十九年四月九日以北市裁罰字第裁二二—Ａ
    ＯＯＹＮＪ九二六號裁決書裁處受處分人罰鍰六百元，並記
    違規點數一點，核無不當。本件聲明異議為無理由，應予駁
    回。
據上論斷，應依道路交通案件處理辦法第十九條，裁定如主文。
中    華    民    國    99    年    5     月    11    日
                        臺灣士林地方法院交通法庭
                            法      官  孫萍萍
以上正本證明與原本無異。
如不服本裁定，應於送達後五日內，向本院提出抗告狀。
                            書  記  官  劉易柔
中    華    民    國    99    年    5     月    11    日

司法院資訊處製作；財團法人民間司法改革基金會備份。
